# 改变收人确认方式

提问人：cathleen75 时间：2015-09-15 14:38:29
不是会计差错，是合同收款方式变化。

回答人：chenyiwei
收款方式变化是否意味着款项的可收回性、风险和报酬的转移等问题的判断发生实质性变化？如果仅仅是收款方式变化，其他方面不变的，则建议谨慎考虑改变收入确认时点是否合理。 如果确实因收款方式变化导致对款项的可收回性、风险和报酬的转移等问题的判断发生实质性变化的，则这种情况属于对会计政策的具体运用因业务背景的变化而变化，即“本期发生的交易或者事项与以前相比具有本质差别而采用新的会计政策”或“对初次发生的或不重要的交易或者事项采用新的会计政策”，这种情况不属于会计政策变更，也不应追溯调整前期报表。

提问人：cathleen75 时间：2016-08-27 20:44:05
请教陈老师
一个企业可以有不同的收入确认方式吗？如果是销售一种产品，对大客户合同约定是与对方对账后确认，和小客户的合同没有约定，一般发货后开票就确认。
这种情况只是内部管理问题吧，对于收入确认方式还是要统一是吧？
如果是销售不同产品，有些需要安装有些不需要，这种情况在披露时候，会计政策是可以写两种？
非常感谢！

回答人：chenyiwei
所遵循的大原则是一致的。在此前提下，针对具体个案中风险和报酬的转移时点、相关经济利益流入企业的确定程度等具体问题，可以根据个案情况作出具体的判断。